臺灣屏東地方法院民事裁定
111年度屏聲字第2號
聲  請  人  屏東縣政府警察局

法定代理人  劉印宮  
代  理  人  周慶順律師
上列聲請人與相對人陳儀澤等間請求國家賠償事件，聲請人聲請
交付法庭錄音光碟，本院裁定如下：
    主  文
聲請人於繳納費用後，准予交付本院111年度屏國字第1號請求國
家賠償事件於民國110年11月25日之法庭錄音光碟與聲請人。
聲請人就第一項所示錄音光碟內容，不得散布、公開播送，或為
非正當目的使用。 
    理  由
一、聲請人聲請意旨略以：伊為本院111年度屏國字第1號請求國
    家賠償事件之被告，為核對本院於民國110年11月25日期日
    原告或證人趙玉香陳述或證述之內容，以供訴訟之用，爰聲
    請交付上開準備程序期日之法庭錄音光碟等語。
二、按當事人及依法得聲請閱覽卷宗之人，因主張或維護其法律
    上利益，得於開庭翌日起至裁判確定後6個月內，繳納費用
    聲請法院許可交付法庭錄音或錄影內容，法院組織法第90條
    之1第1項前段定有明文。又當事人及依法得聲請閱覽卷宗之
    人，因主張或維護其法律上利益，聲請交付法庭錄音或錄影
    內容時，應敘明理由，由法院為許可與否之裁定。法院受理
    前項聲請，如認符合聲請人要件，並在聲請期間內提出，且
    就所主張或維護法律上之利益已敘明者，除法令另有排除規
    定外，應予許可。第1項聲請經法院裁定許可者，每張光碟
    應繳納費用新台幣50元。法院組織法第90條之3授權訂定之
    法庭錄音錄影及其利用保存辦法第8條第1、2、3項亦設有明
    文。所謂「主張或維護法律上利益」，舉凡核對更正筆錄、
    他案訴訟所需，或認法院指揮訴訟方式對其訴訟權益有影響
    之虞，欲用以保障其法律上利益等，均屬之（最高法院105
    年度台抗字第344號裁定意旨參照）。
三、查聲請人為本院111年度屏國字第1號請求國家賠償事件之被
    告，於本院判決後，聲請人提起上訴，現由臺灣高等法院高
    雄分院以111年度上國易字第2號審理中。是本院111年度屏
    國字第1號既尚未判決確定，且聲請人已敘明聲請上開法庭
    錄音光碟之用途及主張或維護其法律上利益而必要之具體情
    事，其聲請於法即無不合，應予准許。又持有法庭錄音、錄
    影內容之人，就所取得之錄音、錄影內容，不得散布、公開
    播送，或為非正當目的之使用。違反前項之規定者，由行為
    人之住所、居所，或營業所、事務所所在地之地方法院處新
    台幣3萬元以上30萬元以下罰鍰。但其他法律另有特別規定
    者，依其規定。法院組織法第90條之4第1、2項定有明文。
    依此，聲請人就其所取得之法庭錄音光碟內容，應不得散布
    、公開播送或為非正當目的之使用，併予敘明，以促聲請人
    注意遵守。
四、爰裁定如主文。
中　　華　　民　　國　　111 　年　　7 　　月　　1 　　日
                  屏東簡易庭  審判長  藍家慶
                              法  官  曾吉雄
                              法  官  彭聖芳
正本係照原本作成。
本裁定不得抗告。
中　　華　　民　　國　　111 　年　　7 　　月　　1 　　日
                              書記官  孫秀桃